【裁判字號】    95,毒抗,7
【裁判日期】    950718
【裁判案由】    聲請觀察勒戒
【裁判全文】
福建高等法院金門分院刑事裁定           95年度毒抗字第7號
抗  告  人
即  被  告  甲○○
上列抗告人因聲請觀察勒戒案件，不服福建金門地方法院中華民
國95年6 月21日裁定（95年度毒聲字第9 號），提起抗告，本院
裁定如下：
    主  文
抗告駁回。
    理  由
一、本件原裁定以檢察官聲請意旨略稱：抗告人甲○○基於施用
    第二級毒品之犯意，於民國94年10月20日下午3 時12分經警
    採尿時起，回溯96小時內某日許，在不詳之處所，施用第二
    級毒品安非他命、大麻、MDMA各一次，嗣為警通知採尿送驗
    ，始知上情等情，爰依法聲請將抗告人送勒戒處所觀察、勒
    戒等語。經查抗告人於警詢、偵訊中雖否認曾施用第二級毒
    品，惟抗告人於94年10月20日下午3 時12分許，在金門縣警
    察局所親自採集之尿液（尿液檢體編號：000000-00） ，經
    警送台灣尖端先進生技醫藥股份有限公司（下稱台灣尖端先
    進公司）檢驗，經該公司以酵素免疫分析法為初步篩選後，
    再以GC/MS 氣相層析質譜分析法為確認分析，檢驗結果確呈
    MDMA、大麻陽性反應，此有該公司濫用藥物尿液檢驗報告1
    紙及金門縣警察局尿液送驗人員名冊在卷可稽。抗告人所親
    自採集之尿液既經前開氣相層析質譜分析法等較精密之實驗
    方式進行確認檢驗，已可完全排除其服用其他藥物可能造成
    之毒品偽陽性反應，此有行政院衛生署管制藥品管理局93年
    9 月6 日管檢字第0930008324號函在卷可參，而抗告人與其
    女友，曾於金門縣快樂屋KTV 一同吸食K 他命等毒品等情，
    亦經莊坤龍於警詢中證述綦詳，故認抗告人所辯未施用第二
    級毒品云云，顯不足採信，其施用第二級毒品之犯行已可認
    定。是聲請人之聲請經核屬實，認其聲請為正當，爰依毒品
    危害防制條例第20條第1 項、觀察勒戒處分執行條例第3 條
    第1 項，裁定抗告人施用第二級毒品，應送勒戒處所觀察、
    勒戒。
二、抗告意旨略以：抗告人於92年11月間曾受有頭部外傷合併硬
    腦外出血及頸椎外傷合併第二頸椎骨折之傷害，至今仍留有
    後遺症，抗告人實無冒生命危險施用K 他命等毒品之可能，
    且抗告人並無女友，何來與女友一同吸食K 他命，又抗告人
    往來大陸頻繁，於大陸曾因身體不適，服用「鹽酸雷尼替丁
    膠囊」「多潘立酮片」，於警方採尿前亦曾服用上開藥物，
    抗告人尿液經送檢驗結果，呈MDMA、大麻陽性反應，恐係抗
    告人服用前揭藥物所致，抗告人於偵訊中曾請求將前揭藥物
    送往鑑定機關鑑定，未獲置理，為此，請撤銷原裁定，駁回
    觀察勒戒之聲請，並檢附前開二種藥物送請鑑定云云。
三、查原法院依憑台灣尖端先進公司濫用藥物尿液檢驗報告、金
    門縣警察局尿液送驗人員名冊、行政院衛生署管制藥品管理
    局93年9 月6 日管檢字第0930008324號函及莊坤龍於警詢之
    供詞，認定抗告人確曾施用第二級毒品，並依前開規定，裁
    定抗告人施用第二級毒品，應送勒戒處所觀察勒戒，於法尚
    無違誤。抗告人雖辯稱其於警方採尿前曾施用「鹽酸雷尼替
    丁膠囊」「多潘立酮片」，致尿液送驗結果呈現MDMA、大麻
    陽性反應云云，惟卷查並無任何證據可資認定抗告人確曾於
    採尿前施用前開藥物，尚難徒憑其所辯即採為有利抗告人之
    認定，又既無從認定抗告人於採尿前曾施用前開藥物，其聲
    請將前開藥物送往鑑定，用以證明前開藥物含有MDMA、大麻
    成份，即無必要。抗告意旨，任意指摘原裁定不當，非有理
    由，應予駁回。
四、據上論結，應依刑事訴訟法第412條，裁定如主文。
中  華  民  國    九十五    年    七    月    十八    日
                      刑事庭審判長法  官  蔡  清  遊
                                  法  官  黃  玉  清
                                  法  官  陳  世  宗
上開正本證明與原本無異。
不得再抗告。
                                  書記官   李  麗  鳳
中  華  民  國    九十五    年    七    月    二十    日


司法院資訊處製作；財團法人民間司法改革基金會備份。
